# 求助陈老师关于拟上市公司的非经常性损益划分的问题

提问人：Rennie-Sun 时间：2019-08-20 10:49:44
陈老师您好，关于拟上市公司的非经常性损益划分的问题想问您请教一下：
1 、对于拟 IPO的公司，三年一期的期间费用中聘请中介机构上市费用，如聘请审计师、律师、保荐机构的费用，是否应在审计报告中披露为非经常性损益；
2 、报告期各期年审的审计费用应如何划分
谢谢!

回答人：chenyiwei
上述费用均不属于非经常性损益。虽然 IPO的申报活动仅出现于目前阶段，但日后随着企业的扩张和发展，每年都需要聘请中介机构提供相关服务，例如日后可能有增发股份、对你收购对象进行尽职调查等多方面的需求。因此，不能以此类中介机构费用仅针对特定事项（而该特定事项在可预见的未来不会重复）为由，认为其属于非经常性损益。